sv: Köstil: Konisk; Dubbel; Europeisk; Hybrid; Pro; Rakt; Övrigt
vi: Kiểu gậy bi-a: Hình nón; Gấp đôi; Châu Âu; Ván kết hợp; Chuyên nghiệp; Tóc thẳng; Khác
ko: 큐 스타일: 코니컬; 더블; 유럽; 하이브리드; 프로; 일자형; 기타
es: Estilo de taco: Cónico; Doble; Europeo; Híbrido; Pro; Liso; Otros
sk-SK: Tvar tága: Kónický; Dvojitý; Európsky; Hybridný; Pro; Rovný; Iné
pt-BR: Estilo de indicador: Cônico; Duplo; Europeu; Híbrida; Pro; Liso; Outro
tr: Istaka Stili: Konik; Çift kişilik; Avrupalı; Hibrit; Pro; Düz; Diğer
it: Stile della stecca: Conico; Doppio; Europeo; Ibrido; Pro; Dritto; Altro
da: Køstil: Konisk; Dobbelt; Europæisk; Hybrid; Pro; Lige; Andet
cs: Styl tága: Kónický; Dvojité; Evropský; Hybridní; Pro; Rovné; Jiné
ro-RO: Stil tac: Conic; Dublu; European; Hibrid; Pro; Drept; Altele
zh-CN: 台球杆款式: 锥形; 双人; 欧洲的; 混合型; 专业; 直; 其他
fr: Style de queue: Conique; Double; Européen; Hybrid; Pro; Lisses; Autre
ja: キュースのスタイル: 円錐形; ダブル; ヨーロピアン; ハイブリッド; プロ; ストレート; その他
bg-BG: Стил на щеката: Коничен; Двоен; Европейски; Хибрид; Про; Прав; Други
lt-LT: Biliardo lazdos stilius: Kūginis; Dvigubas; Europietiškas; Hibridinė; „Pro“; Tiesus; Kita
nl: Keustijl: Conisch; Dubbel; Europees; Hybride; Pro; Steil; Andere
hu: Biliárddákó stílusa: Kúpos; Dupla; Európai; Hibrid; Professzionális; Egyenes; Egyéb
en: Cue style: Conical; Double; European; Hybrid; Pro; Straight; Other
ru: Конструкция кия: Конический; Двойной; Европейский; Гибридные; Профессиональный; Прямой; Другое
fi: Kepin tyyli: Kartiomainen; Tupla; Eurooppalainen; Hybridi; Pro; Suorat; Muu
el: Στυλ στέκας: Κωνικός; Διπλό; European; Υβριδικό; Pro; Ευθεία; Άλλο
hr-HR: Stil biljarskog štapa: Stožasti; Dvodijelni; Europski; Hibridni; Profesionalni; Ravni; Ostalo
pt-PT: Estilo do taco: Cónico; Duplo; Europeu; Híbrido; Pro; Liso; Outro
zh-TW: 球桿樣式: 圓錐型; 雙倍; 歐洲; 混合; 專業版; 直; 其他
th: สไตล์ไม้คิว: ทรงกรวย; แบบคู่; ยุโรป; แบบไฮบริด; โปร; ผมตรง; อื่นๆ
de: Queuestil: Konisch; Doppel; Europäisch; Hybrid; Professionell; Glatt; Sonstiges
pl: Styl kija bilardowego: Stożkowaty; Podwójny; Europejski; Hybrydowy; Profesjonalny; Prosta; Inne
nb: Køstil: Konisk; Dobbel; Europeisk; Hybrid; Pro; Rett; Annet
sl-SI: Slog biljardne palice: Stožčasti; Dvojna; Evropski; Hibridni; Profesionalna; Ravno; Drugo